【裁判字號】    97,交上易,54
【裁判日期】    970409
【裁判案由】    過失致死
【裁判全文】
臺灣高等法院刑事判決                97年度交上易字第54號
上  訴  人  臺灣士林地方法院檢察署檢察官
上  訴  人
即  被  告  乙○○
                      樓
選任  辯護人
兼送達代收人  羅子武律師
上列上訴人因過失致死案件，不服臺灣士林地方法院96年度交易
字第583號，中華民國96年12月6日第一審判決（起訴案號：臺灣
士林地方法院檢察署96年度調偵字第210號），提起上訴，本院
判決如下：
    主  文
上訴駁回。
    事  實
一、乙○○於民國（下同）96年1月21日凌晨0時10分許，駕駛車
    號9Ｅ-8666號自用小客車，沿臺北市大同區○○○路由西向
    東行駛，行經南京西路與承德路交岔路口左轉，原應注意汽
    車行駛至交岔路口，轉彎車應暫停讓直行車先行，而依當時
    情狀亦非不能注意，詎乙○○竟疏未注意，於左轉彎時，見
    對向車道由林哲逸所騎乘之車號A2B-763號重型機車駛近，
    竟仍執意左轉，未讓林哲逸所騎乘之機車先行，致林哲逸避
    煞不及，撞擊乙○○所駕車輛後，人車倒地，林哲逸經送醫
    急救後，於同日凌晨4時26分許不治死亡。經員警到場處理
    ，乙○○當場表明為肇事人，始得知上情。
二、案經林哲逸之父甲○○訴由臺北市政府警察局大同分局報請
    臺灣士林地方法院檢察署檢察官偵查起訴。
    理  由
一、訊據上訴人即被告乙○○，對前揭犯罪事實坦承不諱，被告
    有轉彎車未讓直行車先行之違規而為肇事主因等情，復有本
    件現場處理員警所製作之道路交通事故現場圖、現場照片25
    幀在卷可稽（偵查卷第38頁），並經臺北市車輛行車事故鑑
    定委員會鑑定意見書、臺北市車輛行車事故鑑定覆議委員會
    鑑定覆議意見書鑑定結果確實（偵查卷第77、101頁），此
    外被害人林哲逸因被告之違規行為車禍致顱內出血死亡乙節
    ，並有臺灣士林地方法院檢察署相驗屍體證明書、法醫驗斷
    書各1件及現場照片在卷足按（臺灣士林地方法院檢察署96
    年度相字第81號卷第47頁），足認被告之過失行為與被害人
    死亡結果間具有因果關係。被告任意性自白與事實相符，本
    件事證明確，被告犯行堪以認定，應予依法論科。
二、按汽車行駛至交岔路口時，轉彎車應讓直行車先行，道路交
    通安全規則第102 條第1項 第7 款定有明文。被告於前開時
    、地駕車，本應注意遵守上開規定，而依當時情形，並無不
    能注意之情事，竟疏未注意，未禮讓直行車先行，以致過失
    肇事致被害人死亡，核其所為，係犯刑法第276 條第1 項之
    過失致死罪。被告於肇事後，在有偵查犯罪職限之公務員查
    知其為犯人前，主動向接獲報案前至事故現場處理之臺北市
    政府警察局大同分局交通分隊警員自首而接受裁判，有該分
    局道路交通事故肇事人自首情形紀錄表一件存卷可查（偵查
    卷第35頁），爰依刑法第62條前段規定減輕其刑。
三、原審援引刑法第276條第1項、第62條前段、第41條第1項前
    段，刑法施行法第1條之1，中華民國九十六年罪犯減刑條例
    第2條第1項第3款、第7條、第9條等規定，審酌被告平日素
    行尚屬良好，惟告訴人指述被告於鑑定覆議意見出現約半個
    月即將所有的房地產設定抵押，且未能與告訴人達成和解，
    認尚有脫產以避財產上責任之虞，悔意尚有未足，及本次犯
    罪之過失程度、犯罪所生之危害，以及被告於本院審理時坦
    承犯行等一切情狀，量處有期徒刑壹年，減為有期徒刑陸月
    ，如易科罰金以新臺幣壹仟元折算壹日，經核其認事用法均
    無不合，量刑亦稱妥適。本件被告之上訴意旨請求從輕處斷
    ，被告之選任辯護人羅律師復為被告辯護稱：「被告有悔改
    的誠意，也要與被害人家屬談和解，因為雙方金額差距太大
    ，被告的房屋有貸款七百零四萬元沒錯，但是之前就有貸款
    四百多萬元，並不是如告訴人所言該房屋原來沒有貸款，被
    告是有和解的誠意，被告車輛擋風玻璃留有被害人的毛髮，
    可見當時被害人並沒有配戴安全帽，如果被告與被害人家屬
    和解談成，隨時把資料送鈞院參酌。」云云，並請求從輕處
    刑，均難認為有理由，公訴人之上訴意旨徒循告訴人之請求
    ，指摘原判決量刑過輕，亦非有據，亦為無理由，均應予駁
    回。
據上論斷，應依刑事訴訟法第368條，判決如主文。
本案經檢察官劉靜婉到庭執行職務。
中    華    民    國    97    年    4     月    9     日
                  刑事第十六庭審判長法  官  溫耀源
                                    法  官  王敏慧
                                    法  官  許增男
以上正本證明與原本無異。
不得上訴。
                                    書記官  葉金發
中    華    民    國    97    年    4     月    9     日
附錄：本案論罪科刑法條全文
刑法第276 條：
因過失致人於死者，處2 年以下有期徒刑、拘役或2 千元以下罰
金。
從事業務之人，因業務上之過失犯前項之罪者，處5 年以下有期
徒刑或拘役，得併科3 千元以下罰金。


司法院資訊處製作；財團法人民間司法改革基金會備份。
